【裁判字號】    98,易,3924
【裁判日期】    981230
【裁判案由】    竊盜
【裁判全文】
臺灣臺中地方法院刑事判決              98年度易字第3924號
公  訴  人  臺灣臺中地方法院檢察署檢察官
被      告  甲○○
上列被告因竊盜案件，經檢察官提起公訴（98年度偵字第27043
、27044 號），本院判決如下：
    主  文
甲○○共同攜帶兇器，踰越牆垣，毀越安全設備，於夜間侵入住
宅竊盜，累犯，處有期徒刑壹年貳月，減為有期徒刑柒月；又共
同攜帶兇器，毀越門扇，於夜間侵入住宅竊盜，累犯，處有期徒
刑拾月。應執行有期徒刑壹年月。
    事  實
一、甲○○前因贓物案件，經臺灣彰化地方法院判處有期徒刑3
    月確定，於民國92年8 月4 日易科罰金執行完畢。竟不知悔
    改，與黃泰萍（於97年4 月7 日歿）共同基於意圖為自己不
    法所有之犯意聯絡，於下列時、地，為下列犯行：
  (一)於96年3 月10日19時許，攜帶客觀上足供兇器使用之老虎鉗
    1 支及其他不詳工具（未扣案），至乙○○與黃瓊瑰夫婦位
    在臺南縣新化鎮○○路111 巷55號住處旁之廢棄畜牧場鐵柵
    門外，推由甲○○在外把風，由黃泰萍推開鐵柵門入內，再
    翻越圍牆進入乙○○夫婦上開住處後方，持老虎鉗及其他不
    詳工具剪斷窗戶防盜鐵條之安全設備，並打開未上鎖之玻璃
    窗後，進入屋內，復破壞2 樓房間門鎖及保險箱鎖頭（毀損
    部分未據告訴），竊取乙○○夫婦所有金項鍊11條、項鍊23
    條、手鐲7 對、戒指30個、鑽鍊1 條、3 色小鑽戒1 個、黃
    金領夾1 個、白K 金耳環1 對及保養品2 袋，得手後逃離現
    場。
  (二)於96年8 月5 日22時許，攜帶客觀上足供兇器使用之老虎鉗
    1 支及其他不詳工具（未扣案），至丙○○位在臺中縣豐原
    市○○○○街159 號住處後方，推由甲○○在外把風，由黃
    泰萍翻越鐵門入內，再持老虎鉗及不詳工具破壞鐵捲門後（
    毀損部分未據告訴），進入屋內，竊取丙○○所有置於1 樓
    桌子抽屜內現金20,000元、2 樓房間內之蘇黎仕女用錶1 只
    、家用監視器主機1 部及金鎖片1 塊，得手後逃離現場。嗣
    因甲○○在上述案發現場均留有檳榔渣，經鑑驗後與甲○○
    唾液DNA-STR 型別相符而循線查獲，始悉上情。
二、案經臺南縣政府警察局新化分局報告臺灣臺南地方法院檢察
    署呈請臺灣高等法院檢察署核轉臺灣南投地方法院檢察署再
    呈請臺灣高等法院臺中分院檢察署核轉臺灣臺中地方法院檢
    察署及臺中縣政府警察局豐原分局報告臺灣臺中地方法院檢
    察署呈請臺灣高等法院臺中分院檢察署核轉臺灣南投地方法
    院檢察署再呈請臺灣高等法院臺中分院檢察署核轉臺灣臺中
    地方法院檢察署檢察官偵查起訴。
    理  由
一、按被告以外之人於審判外之言詞或書面陳述，除法律有規定
    者外，不得作為證據。被告以外之人於審判外之陳述，雖不
    符前4 條之規定，而經當事人於審判程序同意作為證據，法
    院審酌該言詞陳述或書面陳述作成時之情況，認為適當者，
    亦得為證據；當事人、代理人或辯護人於法院調查證據時，
    知有第159 條第1 項不得為證據之情形，而未於言詞辯論終
    結前聲明異議者，視為有前項之同意，刑事訴訟法第159 條
    第1 項、第159 條之5 分別定有明文。查被告甲○○於本院
    審理時，對於本案偵查卷內之證據，均同意有證據能力，得
    採為本案之證據，迄至本案言詞辯論終結前，被告亦未聲明
    異議，有審判筆錄在卷可考，經審酌卷內各該人員陳述時之
    情狀，均查無被違法取供或非出於自由意志之情形，相關書
    證亦查無違法取證或造假虛捏之情事，以之作為本案之證據
    ，皆屬適當，依前揭規定，本判決以下所引用之證據均得為
    本案之證據。
二、上揭事實，業據被告於偵訊及本院審理中坦承不諱，核與被
    害人乙○○、黃瓊瑰及丙○○於警詢指訴情節相符，並經被
    害人乙○○及黃瓊瑰於偵訊證述屬實，復有臺南縣警察局新
    化分局刑案現場勘察紀錄表、臺中縣警察局豐原分局現場勘
    察報告各1 份、臺南縣警察局鑑驗書2 份、刑案現場測繪圖
    2 張、現場照片59張及內政部警政署刑事警察局96年10月24
    日刑醫字第0960127737號、98年2 月25日刑醫字第09800257
    05號鑑驗書影本各1 份在卷可稽，足認被告自白與事實相符
    ，應可採信。綜上，本件事證明確，被告犯行，堪以認定。
三、核被告事實一(一)所為，係犯刑法第321 條第1 項第1 款、第
    2 款及第3 款之攜帶兇器，踰越牆垣，毀越安全設備，於夜
    間侵入住宅竊盜罪；事實一(二)所為，係犯刑法第321 條第1
    項第1 款、第2 款及第3 款之攜帶兇器，毀越門扇，於夜間
    侵入住宅竊盜罪。查被告與黃泰萍為事實一(一)犯行時，係由
    黃泰萍推開廢棄畜牧場鐵柵門，進入廢棄畜牧場，再翻越圍
    牆進入乙○○夫婦上開住處後方之事實，業據證人黃瓊瑰於
    偵訊中證稱：（是否知道竊嫌如何進入你家？）我們隔壁工
    廠有腳印，應是從我們家隔壁工廠進入我們家的，隔壁工廠
    與我們家外圍的圍牆有相連等語（詳偵卷(一)7 頁），復經證
    人乙○○於偵訊中結稱：（是否知道竊嫌是從何處進入你住
    處？）警方是說我們住處旁的工廠有發現鞋印、菸蒂及搬動
    痕跡，工廠後面的門也被打開，所以警方是研判竊嫌從那邊
    進入我家等語甚詳（詳偵卷(一)10頁），並有現場照片在卷可
    稽。是被告黃泰萍係踰越廢棄畜牧場與被害人乙○○夫婦住
    處相連之圍牆，再毀壞安全設備而進入屋內竊盜。準此，公
    訴人漏未斟酌被告事實一(一)竊盜犯行兼有踰越牆垣之情狀，
    尚有未洽，惟此僅為加重條件之增減，乃屬單純一罪，毋庸
    變更起訴法條，附此敘明。公訴意旨就犯罪事實一(一)部分雖
    未論及被告踰越牆垣之事實，然該部分核屬公訴人已起訴犯
    罪事實之部分行為，為起訴效力所及，本院自得併予審理，
    亦併敘明。被告與黃泰萍就上開犯罪事實，具有犯意聯絡及
    行為分擔，為共同正犯。又其前因贓物案件，經臺灣彰化地
    方法院判處有期徒刑3 月確定，於92年8 月4 日易科罰金執
    行完畢，有臺灣高等法院被告前案紀錄表在卷可稽。茲被告
    於有期徒刑執行完畢後，5 年內，再犯本件有期徒刑以上之
    罪，均為累犯，依刑法第47條第1 項規定，各加重其刑。其
    所犯上開2 罪間，犯意各別，行為互殊，應分論併罰。爰審
    酌被告不思以己力賺取金錢花用，竟與黃泰萍共同竊取被害
    人乙○○夫婦及丙○○所有財物，造成被害人財物損害甚鉅
    ，及其竊盜型態乃係攜帶兇器，破壞他人住處鐵窗及鐵門之
    方式，於夜間侵入他人住宅內竊盜，嚴重侵擾住家安寧，且
    具有高度危險性，暨犯後坦承犯行等一切情狀，量處如主文
    所示之刑，併定其應執行之刑。又被告所犯事實一(一)之罪，
    係於96年4 月24日前，合於減刑條件，應依中華民國九十六
    年罪犯減刑條例第2 條第1 項第3 款、第7 條規定，減為有
    期徒刑7 月。另被告持以犯本案之老虎鉗1 支及其他不詳工
    具均未扣案，且無證據證明該等工具現尚存在，復非違禁物
    ，為免日後執行困難，爰不另為沒收之諭知。
據上論斷，應依刑事訴訟法第284 條之1 、第299 條第1 項前段
，刑法第28條、第321 條第1 項第1 款、第2 款、第3 款、第47
條第1 項、第51條第5 款，中華民國九十六年罪犯減刑條例第2
條第1 項第3 款、第7 條，判決如主文。
本案經檢察官陳永豐到庭執行職務
中    華    民    國    98    年    12    月    30    日
                  刑事第十二庭  法  官  柯志民
上正本證明與原本無異。
如不服本判決，應於收送達後10日內向本院提出上訴書狀（應敘
述具體理由並附繕本）。
上訴書狀如未敘述理由，應於上訴期間屆滿後20日內補提理由書
於本院。
                                書記官  楊家印
中    華    民    國    98    年    12    月    30    日
附錄本案論罪科刑法條全文：
刑法第321條
犯竊盜罪而有左列情形之一者，處六月以上、五年以下有期徒刑
：
一  於夜間侵入住宅或有人居住之建築物、船艦或隱匿其內而犯
    之者。
二  毀越門扇、牆垣或其他安全設備而犯之者。
三  攜帶兇器而犯之者。
四  結夥三人以上而犯之者。
五  乘火災、水災或其他災害之際而犯之者。
六  在車站或埠頭而犯之者。
前項之未遂犯罰之。

司法院資訊處製作；財團法人民間司法改革基金會備份。
